最高法院民事裁定
                                   111年度台聲字第2187號
聲  請  人  林瑞富                                
上列聲請人因與相對人曹麗美間返還押租金強制執行聲明異議等
事件，對於本院中華民國110年10月20日110年度台聲字第2665號
、同年月22日110年度台聲字第2852號、同年12月29日110年度台
聲字第3340號、111年3月31日111年度台聲字第1427號、第1428
號裁定，聲請再審，本院裁定如下：
    主  文
聲請駁回。
聲請程序費用由聲請人負擔。
    理  由
本件聲請人具有律師資格，其聲請再審，無庸委任律師為訴訟
   代理人，合先敘明。
本件聲請人主張本院110年度台聲字第2665號、第2852號、第33
  40號確定裁定（下依序稱2665號、2852號、3340號裁定）、11
  1年度台聲字第1427號、第1428號確定裁定（下依序稱1427號
  、1428號裁定）有民事訴訟法第496條第1項第1款、第2款再審
  事由，對之聲請再審，係以：伊係對本院110年度台聲字第155
  9號確定裁定聲請再審，並非以本院109年度台抗字第256號、
  臺灣高等法院108年度抗字第386號確定裁定（下稱386號裁定
  ）為再審標的，2665號、1427號及1428號裁定誤認伊聲請之再
  審標的，因而錯誤引用民事訴訟法第507條準用第496條第3項
  、第500條規定，誤認聲請已逾30日不變期間且無適用同法第2
  22條規定，適用法規顯有錯誤；2665號裁定未見伊已具體指摘
  386號裁定違反民事訴訟法第222條規定，屬「不適用法規」，
  適用法規顯有錯誤；1428號與1427號裁定係同一事件，不應分
  列不同案號，屬程式違法，適用法規顯有錯誤；2852號裁定誤
  認伊未有合於再審理由之具體情事，有「誤有為無」之違法，
  又伊已於歷審舉證無強制執行之必要，並舉證系爭租約公證書
  「影本」未經認證「與原本相符」，不得作為證據，歷審枉法
  裁判；3340號裁定既已認110 年度台聲字第2343號確定裁定之
  認定「固有未洽」，即承認有裁定理由與主文矛盾，又「適用
  法規是否錯誤」當然與「事實」有一體不可分關係，3340號裁
  定不法「切割」事實與法律之適用，伊於歷審均有提出「具體
  指摘事由」，惟法院均誤認未提出，誤信事實審所認定事實為
  真，違背論理經驗法則，適用法規顯有錯誤云云，為其論據。
  並分別提出民國110年11月19日本院收受之民事第八次確定裁
  定再審聲請及理由㈠狀、民事第五次再審聲請及理由㈠狀、111
  年1月31日本院收受之民事確定裁定第四次再審聲請及理由㈠狀
  、111 年5月9日本院收受之民事第十次確定裁定再審聲請及理
  由㈠狀、民事第十一次確定裁定再審聲請及理由㈠狀為據。
按民事訴訟法第507條準用第496條第1項第1款之「適用法規顯
  有錯誤」，係指確定裁定所適用之法規顯然不合於法律規定，
  或與司法院大法官解釋、憲法法庭裁判意旨顯然違反，或消極
  的不適用法規，顯然影響裁定者而言，不包括漏未斟酌證據、
  理由不備、理由矛盾、取捨證據及認定事實錯誤之情形在內。
  次按民事訴訟法第507條準用同法第496條第1項第2款所謂裁定
  理由與主文顯有矛盾，係指裁定當事人主張之事實，認定其請
  求或對造抗辯為有理由或無理由，而於主文為相反之諭示，且
  其矛盾為顯然者而言。查：㈠2665號、1427號及1428號裁定分
  別依聲請人所聲請之再審標的，而個別為裁定，未見有何適用
  法規顯有錯誤之情；㈡法院就各種案件如何分案，乃屬於法院
  內部行政事務。本院收受聲請人之訴狀後，將案件分列1427號
  裁定與1428號裁定，顯與適用法規錯誤無涉；㈢聲請人指摘285
  2號及3340號裁定適用法規顯有錯誤之理由，無非係就事實審
  法院取捨證據、認定事實之職權行使所為不利於伊之論斷，泛
  言認定事實錯誤謂為違法，而非表明各該裁定有何適用法規顯
  有錯誤之情；㈣3340號裁定於理由項下，認定聲請人之上訴為
  無理由，並於主文諭示駁回，核無理由與主文顯有矛盾之情形
  。聲請意旨，聲明廢棄上開確定裁定，為無理由。
據上論結，本件聲請為無理由。依強制執行法第30條之1，民事
   訴訟法第95條、第78條，裁定如主文。
中　　華　　民　　國　　111 　年　　12　　月　　14　　日
                      最高法院民事第六庭
                          審判長法官  魏  大  喨
                                法官  李  寶  堂
                                法官  林  玉  珮
                                法官  胡  宏  文
　　　　　　　　　　　　　　　　法官　高  榮  宏
本件正本證明與原本無異
                          書　記　官　李  佳  芬
中　　華　　民　　國　　111 　年　　12　　月　　20　　日